臺灣臺中地方法院刑事判決　　　　　　　　　　　　九十三年度易字第一三三號
　　公　訴　人　臺灣臺中地方法院檢察署檢察官
　　被　　　告　丁○○
右列被告因竊盜案件，經檢察官聲請簡易判決處刑（九十三年度偵字第二一九號），
本院臺中簡易庭認不宜以簡易判決處刑，移由本院刑事庭改依通常程序審理，判決如
左：
    主  文
丁○○竊盜，未遂，處有期徒刑肆月，如易科罰金，以參佰元折算壹日。
    事  實
一、丁○○前有多次竊取他人機車或機車置物箱內財物之不良紀錄（於本案均不構成
    累犯），詎仍不知悔改。竟意圖為自己不法之所有，於民國九十三年四月四日晚
    間九時許，在臺中市西屯區都會公園南側門前，見柯雅婷所有現交由其弟乙○○
    使用之ＨＪ五—三一六號機車停在該處，且附近甚少行人，有機可趁，即徒手強
    扳上開機車椅墊，使之產生縫隙（未完全掀開，亦未破壞置物箱鎖），再伸手入
    內搜尋財物。尚未得手之際，即為一旁出租腳踏車之攤販甲○○發覺，並報警處
    理，丁○○竊盜犯行因而未得逞。
二、案經臺中市警察局第六分局報告臺灣臺中地方法院檢察署檢察官偵查後聲請簡易
    判決處刑。
    理  由
一、訊據被告丁○○固承認於右揭時地遇見甲○○，甲○○並報警逮捕伊之事實，然
    矢口否認有何竊盜犯行，辯稱：當天伊先將自己之ＨＶＵ—一三○號機車停在都
    會公園門口，之後隨即進入公園電話亭打公共電話給朋友，打完電話出來就碰到
    甲○○，當時甲○○拿著棍子問伊是否騎一部車牌末二碼為三○的機車，甲○○
    說這台機車專門在作案，並說如果伊承認竊盜就沒事，但伊確實沒有扳開他人機
    車置物箱搜尋財物之行為云云。
二、經查：
  (一)前開ＨＪ五—三一六號機車為柯雅婷所有現交由其弟乙○○使用，乙○○於九十
    三年四月四日晚間八時三十分許，將該機車停在都會公園南側門旁，停車時有將
    置物箱上鎖，嗣經警員通知遭竊，經檢視機車內並無財物損失等情，業據被害人
    乙○○於警詢時指訴綦詳（見偵卷第一○頁），並經證人即到場處理警員丙○○
    於本院審理時，證述：「（當時有無檢查被撬開的機車？）有，當時被害人剛好
    回來，車主用鑰匙打開置物箱，車主說他確定置物箱有上鎖，看不出來置物箱有
    被破壞的痕跡，但有縫隙可以伸手進去，車主說置物箱裡面有二頂安全帽，並沒
    有失竊」等語在卷（見本院卷第三九頁）。
  (二)又證人甲○○於本院審理時，明確證稱：「（你在九十三年四月四日晚上九點，
    在臺中西屯區都會公園南側門有無看到被告？）有」、「（當時他在做什麼？）
    我在該處擺設腳踏車出租，當天看到被告在那裡撬機車」、「（他撬機車哪邊？
    ）置物箱」、「（有無掀開？）沒有，他是用手扳開一些縫隙，伸手進去拿東西
    」、「（被告有無拿到東西？）沒有」、「（當時機車是不是ＨＪ五—三一六？
    ）是」、「（被告走後你如何處理？）我跟蹤他出去，他又返回都會公園，我就
    報警」等語（見本院卷第三五頁）。
  (三)雖被告以前詞置辯，惟被告與甲○○於案發前素不相識，亦無怨仇一節，為被告
    及甲○○所共同是認，甲○○當無設詞誣陷被告致己身陷偽證刑責之必要。又案
    發當時在場者，除被告與甲○○外，尚有都會公園管理員及駐衛警之情，業據證
    人丙○○、甲○○一致陳明在卷，甲○○於眾目睽睽之情況下，當無持棍威脅被
    告承認竊盜犯行之可能，且證人丙○○於本院審理時，亦結稱：沒有看到甲○○
    持棍棒等語（見本院卷第三九頁）。另證人甲○○於本院審理時，明白表示：「
    （你是認人還是認車？）認人」、「（確定是在庭的被告？）確定」、「（被告
    問：當天證人是不是有對我說『你騎的機車末二碼是三○？』）我沒有問，我是
    認他的臉孔及衣服，他當時穿米黃色衣服，被告當天騎黑色機車，英文字母是Ｈ
    Ｖ開頭，我沒有記得阿拉伯數字」等語（見本院卷第三六頁）。由甲○○當庭與
    被告對質結果，仍堅稱當日所見行竊者為被告無誤，且能正確描述被告衣著及所
    騎乘機車顏色、車牌英文字母等情，顯見甲○○所述應與事實吻合，而得採為判
    決之基礎。
  (四)綜上所述，被告所辯應係事後卸責之詞，不足採信。本件事證明確，被告犯行堪
    以認定。
三、核被告所為，係犯刑法第三百二十條第三項、第一項之普通竊盜未遂罪。被告已
    著手於犯罪行為之實行而不遂，為未遂犯，爰依刑法第二十六條前段規定，減輕
    其刑。爰審酌被告身體健全，不思努力工作賺取正當酬勞，前已有多次竊取他人
    機車或機車置物箱內財物之不良紀錄，此有調閱之本院八十一年度易字第五二一
    二號、八十五年度易字第五三二六號刑事判決書各一份附卷可參，仍不知悔改，
    再度犯下本案竊盜犯行，且於事證明確之情形下，猶飾詞推諉，顯然欠缺悔過之
    具體表現，惟其犯罪並未得逞，對被害人所生損害尚輕等一切情狀，量處如主文
    所示之刑，並諭知易科罰金之折算標準。
據上論斷，應依刑事訴訟法第四百五十二條、第二百九十九條第一項前段，刑法第三
百二十條第三項、第一項、第二十六條前段、第四十一條第一項前段，罰金罰鍰提高
標準條例第一條前段、第二條，判決如主文。
本案經檢察官戊○○到庭執行職務。
中      華      民      國      九十三    年      七      月    二      日
                                臺灣臺中地方法院刑事第四庭
                                    審判長法  官  張  靜  琪
                                          法  官  賴  妙  雲
                                          法  官  羅  智  文
右正本證明與原本無異。
如不服本判決，應於判決送達後十日內向本院提出上訴狀，上訴於臺灣高等法院臺中
分院( 須附繕本 )。
                                          書記官
中      華      民      國      九十三    年      七      月    七      日
附錄論罪科刑法條
刑法第三百二十條
意圖為自己或第三人不法之所有，而竊取他人之動產者，為竊盜罪，處五年以下有期
徒刑、拘役或五百元以下罰金。
意圖為自己或第三人不法之利益，而竊佔他人之不動產者，依前項之規定處斷。
前二項之未遂犯罰之。
